# 请教陈老师，财务报表列报

提问人：心海拂清风 时间：2018-07-01 17:48:23
1 、预计在一个正常营业周期中变现、出售或耗用，预计在资产负债表日起一年内（含一年，下同）变现，其中的变现一次如何理解，不仅仅是指变成现金吧？谢谢
2 、长期待摊费用的预付租金需要重分类到一年内到期的非流动资产吗？如果需要这个分类符合变现的定义吗？谢谢。
3 、新的报表格式应收票据和应收账款放在一起了，应收股利同理，坏账计提方法变化了吧，如何按照预期信用损失法计提坏账？谢谢。
4 、增值税明细负数重分类，其他流动资产明细待抵扣增值税还是待抵扣进项合理？谢谢。
5 、某企业之前应收政府的款项按照账龄组合计提坏账，现在应收政府款项单独作为一个组合不计提坏账，这个属于会计估计变更还是会计政策变更？账龄组合的计提比例没有变化。谢谢。 6 、新的报表格式其他收益仅仅是报表格式发生了变化吧，和 2017 年 12 月份发的那个相比核算内容没发生变化吧，有何意图？体现一下重要性吗？

回答人：chenyiwei
1 、就是在正常经营循环中变回现金。 2 、不需要。参考《关于一般企业财务报表格式有关问题的解读》（财政部会计司 2018 年 1 月12 日发布）。 3 、如果尚未执行新的金融工具准则，则坏账准备计提方法不会因为报表列报格式的变化而变化。 4 、待抵扣进项税额。 5 、属于会计估计变更。 6 、其他收益的核算内容和列报项目包含内容无变化。